【裁判字號】    97,裁,825
【裁判日期】    970124
【裁判案由】    遺產稅
【裁判全文】
最  高  行  政  法  院  裁  定
                                     97年度裁字第00825號
上  訴  人  甲○○
            乙○○
            丙○○
被 上訴 人  財政部臺北市國稅局
代  表  人  凌忠嫄
上列當事人間遺產稅事件，上訴人對於中華民國96年7月12日臺
北高等行政法院95年度訴字第3859號判決，提起上訴，本院裁定
如下：
    主  文
上訴駁回。
上訴審訴訟費用由上訴人負擔。
    理  由
一、按對於高等行政法院判決之上訴，非以其違背法令為理由，
    不得為之，行政訴訟法第242條定有明文。依同法第243條第
    1項規定，判決不適用法規或適用不當者，為違背法令；而
    判決有同條第2項所列各款情形之一者，為當然違背法令。
    是當事人對於高等行政法院判決上訴，如依行政訴訟法第24
    3條第1項規定，以高等行政法院判決有不適用法規或適用不
    當為理由時，其上訴狀或理由書應有具體之指摘，並揭示該
    法規之條項或其內容；若係成文法以外之法則，應揭示該法
    則之旨趣；倘為司法院解釋或本院之判例，則應揭示該判解
    之字號或其內容。如以行政訴訟法第243條第2項所列各款情
    形為理由時，其上訴狀或理由書，應揭示合於該條項各款之
    事實。上訴狀或理由書如未依此項方法表明，或其所表明者
    與上開法條規定不合時，即難認為已對高等行政法院判決之
    違背法令有具體之指摘，其上訴自難認為合法。
二、被繼承人吳君瑞於民國（下同）91年5月25日死亡，上訴人
    為其繼承人，於91年10月4日辦理遺產稅申報，經被上訴人
    初查依據申報及查得資料，核定遺產總額為新臺幣（下同）
    31,609,638元、遺產淨額為18,809,638元，應納遺產稅額3,
    852,180元，並就查獲其短漏報遺產額7,705,903元部分，按
    所漏稅額處1倍之罰鍰2,270,209元。上訴人就應納未納稅捐
    及罰鍰部分不服，申請復查，未獲變更，上訴人就罰鍰部分
    猶表不服，提起訴願，復遭決定駁回，遂提起本件行政訴訟
    。案經原審駁回其訴。上訴人對於高等行政法院判決上訴，
    雖以該判決違背法令為由，惟核其上訴理由狀所載內容，係
    就原審取捨證據、認定事實之職權行使，指摘其為不當，並
    就原審已論斷者，泛言未論斷，或就原審所為論斷，泛言其
    論斷矛盾，而非具體表明合於不適用法規、適用法規不當、
    或行政訴訟法第243條第2項所列各款之情形，難認對該判決
    之如何違背法令已有具體之指摘。依首揭說明，應認其上訴
    為不合法。至財政部80年8月16日台財稅第801253598號函，
    係財政部適用稅捐稽徵法第48條之1所稱進行調查之作業步
    驟及基準日之認定原則，核與母法規定意旨並無違背。上訴
    意旨謂該函釋有違法律保留原則，自屬誤解。併此敘明。
三、據上論結，本件上訴為不合法，依行政訴訟法第249條第1項
    前段、第104條、民事訴訟法第95條、第78條、第85條第1項
    前段，裁定如主文。
中    華    民    國    97    年    1     月    24    日
                    最高行政法院第二庭
                        審判長法官  高  啟  燦
                              法官  黃  本  仁
                              法官  黃  合  文
                              法官  廖  宏  明
                              法官  楊  惠  欽
以  上  正  本  證  明  與  原  本  無  異
中    華    民    國    97    年    1     月    25    日
                              書記官  彭  秀  玲


司法院資訊處製作；財團法人民間司法改革基金會備份。
